German Labor Union Pamphlets 6108
Kheel Center for Labor-Management Documentation & Archives
- Box: 17, Folder: 2, Publication (Box 17, Folder 2)
  - Item 4: Steuern und Finanzen, 1991; Publication (Box 17, Folder 2)
  - Item 5: Zukunft durch Vielfalt und Miteinander, 1991; Publication (Box 17, Folder 2)
- Box: 17, Folder: 3, Publication (Box 17, Folder 3)
  - Item 1: Ausbildungsordnung Fachangestellter Fachangestellte fur Burokommunikation, 1992; Publication (Box 17, Folder 3)
  - Item 2: Beamten Versorgungs Gesetz, 1992; Publication (Box 17, Folder 3)
  - Item 3: Beamte und Streikrecht, 1992; Publication (Box 17, Folder 3)
- Box: 17, Folder: 4, Publication (Box 17, Folder 4)
  - Item 1: Betreuungs Konzeption, 1992; Publication (Box 17, Folder 4)
  - Item 2: Durch Wissenschaft Zukunft gestalten, 1992; Publication (Box 17, Folder 4)
  - Item 3: Die zusatzliche Alters und Hinterbliebenen, 1992; Publication (Box 17, Folder 4)
- Box: 17, Folder: 5, Publication (Box 17, Folder 5)
  - Item 1: Denkschrift zu einer Besoldungsreform, 1955; Publication (Box 17, Folder 5)
    Author: Gewerkschaft der Polizei
  - Item 2: Wiedervereinigung Deutschlands, 1955; Publication (Box 17, Folder 5)
- Box: 17, Folder: 6, Publication (Box 17, Folder 6)
  - Item 1: Rechtsgutachten, 1970; Publication (Box 17, Folder 6)
  - Item 2: Rechtsgutachten Streikrechts der Beamten, 1970; Publication (Box 17, Folder 6)
- Box: 17, Folder: 7, Publication (Box 17, Folder 7)
  - Item 1: Militar oder Polizei?, 1971; Publication (Box 17, Folder 7)
- Box: 17, Folder: 8, Publication (Box 17, Folder 8)
  - Item 1: In Sachen Bundesgrenzschutz, 1973; Publication (Box 17, Folder 8)
- Box: 17, Folder: 9, Publication (Box 17, Folder 9)
  - Item 1: Presse und Polizei, 1975; Publication (Box 17, Folder 9)
- Box: 17, Folder: 10, Publication (Box 17, Folder 10)
  - Item 1: Polizei im Wechselschicht Dienst, 1976; Publication (Box 17, Folder 10)
- Box: 17, Folder: 11, Publication (Box 17, Folder 11)
  - Item 1: Innere Sicherheit Terrorismus, 1977; Publication (Box 17, Folder 11)
- Box: 17, Folder: 12, Publication (Box 17, Folder 12)
  - Item 1: Die Gewerkschaft der Polizei, 1979; Publication (Box 17, Folder 12)
- Box: 17, Folder: 13, Publication (Box 17, Folder 13)
  - Item 1: Leitlinien fur die 80 er Jahre, 1980; Publication (Box 17, Folder 13)
- Box: 17, Folder: 14, Publication (Box 17, Folder 14)
  - Item 1: Junge Generation Polizei Demonstrationen Gewalt, 1981; Publication (Box 17, Folder 14)
- Box: 17, Folder: 15, Publication (Box 17, Folder 15)
  - Item 1: Schriftenreihe Herbst Den Frieden ernst nehmen, 1983; Publication (Box 17, Folder 15)
  - Item 2: Ratgeber fur werdende Eltern, 1983; Publication (Box 17, Folder 15)
- Box: 17, Folder: 16, Publication (Box 17, Folder 16)
  - Item 1: Arbeitskampf und Polizei, 1988; Publication (Box 17, Folder 16)
- Box: 17, Folder: 17, Publication (Box 17, Folder 17)
  - Item 1: Ein Deutschland Eine Polizei Eine GdP, 1991; Publication (Box 17, Folder 17)
- Box: 17, Folder: 18, Publication (Box 17, Folder 18)
  - Item 1: Der Bildungsauftrag der Gewerkschaften, 1955; Publication (Box 17, Folder 18)
  - Item 2: Dritter Ordentlicher Gewerkschafts Kongress, 1955; Publication (Box 17, Folder 18)
- Box: 17, Folder: 19, Publication (Box 17, Folder 19)
  - Item 1: Der gesellschaftspolitische Standot der Gewerkschaften in Staat und Wirtschaft, 1957; Publication (Box 17, Folder 19)
- Box: 17, Folder: 20, Publication (Box 17, Folder 20)
  - Item 1: Die Institution des Berufsbeamtentums und der Gesetzgeber, 1958; Publication (Box 17, Folder 20)
    Author: Deutsche Postgewerkschaft
- Box: 17, Folder: 21, Publication (Box 17, Folder 21)
  - Item 1: Stellung und Aufgaben der Verbande in der Demokratie, 1950; Publication (Box 17, Folder 21)
  - Item 2: Haus Blankenstein, 1950; Publication (Box 17, Folder 21)
- Box: 17, Folder: 22, Publication (Box 17, Folder 22)
  - Item 1: Vermogensbildung in Arbeitnehmerhand, 1963; Publication (Box 17, Folder 22)
    Author: Carl Stenger
- Box: 17, Folder: 23, Publication (Box 17, Folder 23)
  - Item 1: Fur eine moderne Postverfassung, 1971; Publication (Box 17, Folder 23)
  - Item 2: Mitbestimmung im offentlichen Dienst und paritatische Vertretung des Personals im Aufsichtsrat, 1971; Publication (Box 17, Folder 23)
- Box: 17, Folder: 24, Publication (Box 17, Folder 24)
  - Item 1: Die Ausbildung von Fernmeldehandwerkern bei der Deutschen Bundespost, 1973; Publication (Box 17, Folder 24)
  - Item 2: Gegenuberstellung von Modellen fur ein Einheitliches Dienstrecht fur die Beschaftigten des offentlichen dienstes, 1973; Publication (Box 17, Folder 24)
  - Item 3: Gesellschaftsund berufspolitisches Programm, 1973; Publication (Box 17, Folder 24)
- Box: 17, Folder: 25, Publication (Box 17, Folder 25)
  - Item 1: Gesellschaftsund Berufspolitisches Programm, 1974; Publication (Box 17, Folder 25)
- Box: 17, Folder: 26, Publication (Box 17, Folder 26)
  - Item 1: Leitfaden fur die bezirkliche Bildungsarbeit, 1976; Publication (Box 17, Folder 26)
- Box: 17, Folder: 27, Publication (Box 17, Folder 27)
  - Item 1: Vertrauensleute Handbuch, 1977; Publication (Box 17, Folder 27)
- Box: 17, Folder: 28, Publication (Box 17, Folder 28)
  - Item 1: Satzung, 1980; Publication (Box 17, Folder 28)
- Box: 17, Folder: 29, Publication (Box 17, Folder 29)
  - Item 1: Recht auf Streik im offentlichen Dienst, 1981; Publication (Box 17, Folder 29)
- Box: 17, Folder: 30, Publication (Box 17, Folder 30)
  - Item 1: Gefahren der informationstechnologischen entwicklung, 1982; Publication (Box 17, Folder 30)
- Box: 17, Folder: 31, Publication (Box 17, Folder 31)
  - Item 1: Fur aktive Beschaftigungspolitik und Arbeitszeitverkurzung bei der Deutschen Bundespost, 1983; Publication (Box 17, Folder 31)
  - Item 2: Tagebuch fur frieden abrustung und volker-verstandigung, 1983; Publication (Box 17, Folder 31)
  - Item 3: Satzung, 1983; Publication (Box 17, Folder 31)
  - Item 4: Sichert die Post-Rettet das Fernmeldewesen, 1983; Publication (Box 17, Folder 31)
- Box: 17, Folder: 32, Publication (Box 17, Folder 32)
  - Item 1: Beamtenrecht im Orwelljahr, 1984; Publication (Box 17, Folder 32)
- Box: 17, Folder: 33, Publication (Box 17, Folder 33)
  - Item 1: Die Bundespostin der Verantwortung fur Arbeitnehmer und Gesellschaft, 1985; Publication (Box 17, Folder 33)
  - Item 2: Eine Gewerkschafts Zeitung Stellt Sich vor, 1985; Publication (Box 17, Folder 33)
  - Item 3: Einschrankung gewerkschaftlicher Rechte bei der Deutschen Bundespost in Hessen, 1985; Publication (Box 17, Folder 33)
- Box: 17, Folder: 34, Publication (Box 17, Folder 34)
  - Item 1: Satzung, 1986; Publication (Box 17, Folder 34)
- Box: 17, Folder: 35, Publication (Box 17, Folder 35)
  - Item 1: Frauen ran an die Technik Aktionsleitfaden, 1987; Publication (Box 17, Folder 35)
  - Item 2: Materialheft Arbeit und Umwelt, 1987; Publication (Box 17, Folder 35)
  - Item 3: Kampagne Arbeit und Umwelt, 1987; Publication (Box 17, Folder 35)
  - Item 4: Recht auf Streik im offentlichen Dienst, 1987; Publication (Box 17, Folder 35)
- Box: 17, Folder: 36, Publication (Box 17, Folder 36)
  - Item 1: Stellungnahme, 1988; Publication (Box 17, Folder 36)
- Box: 17, Folder: 37, Publication (Box 17, Folder 37)
  - Item 1: Sichert die Post-Rettet das Fernmeldewesen, 1989; Publication (Box 17, Folder 37)
- Box: 17, Folder: 38, Publication (Box 17, Folder 38)
  - Item 1: Textilwirtschaft am Scheideweg, 1953; Publication (Box 17, Folder 38)
    Author: Gewerkschaft Textil Bekleidung
- Box: 17, Folder: 39, Publication (Box 17, Folder 39)
  - Item 1: Die Einstellung der Frau zu ihrer Arbeitsumwelt, 1957; Publication (Box 17, Folder 39)
  - Item 2: Die technische entwicklung in der textilwirtschaft und ihre Auswirkungen, 1957; Publication (Box 17, Folder 39)
- Box: 17, Folder: 40, Publication (Box 17, Folder 40)
  - Item 1: Einfuhrung in die Betriebswirtschaftslehre, 1950; Publication (Box 17, Folder 40)
- Box: 17, Folder: 41, Publication (Box 17, Folder 41)
  - Item 1: Die Gewerkschaften im demokratischen Staat, 1963; Publication (Box 17, Folder 41)
- Box: 17, Folder: 42, Publication (Box 17, Folder 42)
  - Item 1: Mit den Augen der Frau, 1964; Publication (Box 17, Folder 42)
  - Item 2: Rationalisierungs Schutzvertrage, 1964; Publication (Box 17, Folder 42)
- Box: 17, Folder: 43, Publication (Box 17, Folder 43)
  - Item 1: Die rechtlichen Moglichkeiten und Grenzen gewerkschaftlicher Anerkennungsforderungen, 1965; Publication (Box 17, Folder 43)
  - Item 2: Die sozialen Auswirkungen der Rationalisierung in der Textilindustrie, 1965; Publication (Box 17, Folder 43)
- Box: 17, Folder: 44, Publication (Box 17, Folder 44)
  - Item 1: Sozialer Rechtsstaat Auftrag und Verpflichtung, 1968; Publication (Box 17, Folder 44)
  - Item 2: Friedl Gegen Obenhaus, 1968; Publication (Box 17, Folder 44)
  - Item 3: Sozialer Rechtsstaat Auftrag und Verpflichtung, 1968; Publication (Box 17, Folder 44)
- Box: 17, Folder: 45, Publication (Box 17, Folder 45)
  - Item 1: Nachtarbeit der Frauen, 1960; Publication (Box 17, Folder 45)
- Box: 17, Folder: 46, Publication (Box 17, Folder 46)
  - Item 1: Die Gegenwart Verstehen Die Zukunft Gestalten, 1970; Publication (Box 17, Folder 46)
- Box: 17, Folder: 47, Publication (Box 17, Folder 47)
  - Item 1: Madchen ohne Anschlub, 1971; Publication (Box 17, Folder 47)
- Box: 17, Folder: 48, Publication (Box 17, Folder 48)
  - Item 1: Beschaftigung von kindern und jugendlichen, 1972; Publication (Box 17, Folder 48)
  - Item 2: Berichte aus dem alltag junger Arbeitnehmerinnen, 1972; Publication (Box 17, Folder 48)
- Box: 17, Folder: 49, Publication (Box 17, Folder 49)
  - Item 1: Programm der Gewerkschaft Textil Bekleidung, 1978; Publication (Box 17, Folder 49)
- Box: 17, Folder: 50, Publication (Box 17, Folder 50)
  - Item 1: Dokumente, 1981; Publication (Box 17, Folder 50)
- Box: 17, Folder: 51, Publication (Box 17, Folder 51)
  - Item 1: Leh habe gemerkt dab man etwas bewegt!, 1985; Publication (Box 17, Folder 51)
- Box: 18, Folder: 1, Publication (Box 18, Folder 1)
  - Item 1: Menschenwurde im Betrieb, 1969; Publication (Box 18, Folder 1)
    Author: Fritz Vilmar
  - Item 2: Zur Kritik betrieblicher Sozialpolitik, 1970; Publication (Box 18, Folder 1)
  - Item 3: Menschengerechte Arbeitswelt, 1973; Publication (Box 18, Folder 1)
    Author: Reimar Birkwald
  - Item 4: Mitbestimmungsrecht des Betriebsrates, 1977; Publication (Box 18, Folder 1)
    Author: Heinz Partikel
  - Item 5: Was ist das Sozialprodukt?, 1969; Publication (Box 18, Folder 1)
- Box: 18, Folder: 2, Publication (Box 18, Folder 2)
  - Item 1: Die Verteilung des sozialprodukts, 1968; Publication (Box 18, Folder 2)
    Author: Bernhard Lutkat
  - Item 2: Wirtschaftskreislauf, 1968; Publication (Box 18, Folder 2)
    Author: Bernhard Lutkat Karin Overhage
  - Item 3: Abrustung und Wirtschaft, 1967; Publication (Box 18, Folder 2)
    Author: Heinz Raspini Fritz Vilmar
  - Item 4: Grundbegriffe und Grundprobleme der Mitbestimmung, 1969; Publication (Box 18, Folder 2)
    Author: Prof. Peter von Oertzen
  - Item 5: Die Stellung der Arbeitnehmer in der modernen Industriegesellschaft und die Funktion der Mitbestimmung, 1969; Publication (Box 18, Folder 2)
  - Item 6: Erfahrungen und Moglichkeiten der Mitbestimmung im Unternehmen, 1969; Publication (Box 18, Folder 2)
- Box: 18, Folder: 3, Publication (Box 18, Folder 3)
  - Item 1: Industrielle Demokratie in Grobbritannien, 1969; Publication (Box 18, Folder 3)
    Author: Richard Herding
  - Item 2: Der Beitrag politischer Bildung zur Emanzipation der Arbeitnehmer Materialien zur Frage des Bildungsurlaubs, 1971; Publication (Box 18, Folder 3)
    Author: Hans Matthofer
  - Item 3: Perspektiven der deutschen Mitbestimmung, 1972; Publication (Box 18, Folder 3)
  - Item 4: Die Gewerkschaften als Interessenverband, 1969; Publication (Box 18, Folder 3)
    Author: Heinz Theo Risse
  - Item 5: Die Gewekschaften als Verband von Arbeitsplatzbesitzern, 1972; Publication (Box 18, Folder 3)
    Author: Siegfried Braun
  - Item 6: Die Gewerkschaften als Konsumentenverband, 1972; Publication (Box 18, Folder 3)
    Author: Burkart Lutz
  - Item 7: So ist es geworden, 1972; Publication (Box 18, Folder 3)
- Box: 18, Folder: 4, Publication (Box 18, Folder 4)
  - Item 1: Zur Situation der Frau auf dem Arbeitsmarkt, 1978; Publication (Box 18, Folder 4)
  - Item 2: Frauenarbeitsschutz in der Metallwirtschaft, 1977; Publication (Box 18, Folder 4)
  - Item 3: Aufgaben und Aufbau, 1972; Publication (Box 18, Folder 4)
  - Item 4: Der Arbeitskampf in der Bundesrepublik Deutschland, 1979; Publication (Box 18, Folder 4)
    Author: Horst Weigand Hans Wohlgemuth
  - Item 5: Stufenausbildung fur Elektroberufe, 1972; Publication (Box 18, Folder 4)
  - Item 6: Die Einigungsstelle nach dem Betriebsverfassungsgesetz, 1974; Publication (Box 18, Folder 4)
    Author: Karl-Heinz Jansen
  - Item 7: Der Wirtschaftsausschub, 1974; Publication (Box 18, Folder 4)
    Author: Fr. Wilhelm Kraft
- Box: 18, Folder: 5, Publication (Box 18, Folder 5)
  - Item 1: Demokratie und Menschenwurde ein standiger Auftrag, 1974; Publication (Box 18, Folder 5)
    Author: Eugen Loderer
  - Item 2: Die Behandlung der Einzelfragen, 1982; Publication (Box 18, Folder 5)
  - Item 3: Eigentum Wirtschaftsordnung und wirtschaftliche Mitbestimmung, 1975; Publication (Box 18, Folder 5)
  - Item 4: Stellungnahmen zu Grundsatzfragen der Berufsbildung, 1975; Publication (Box 18, Folder 5)
  - Item 5: 25 Jahre Frauenarbeit, 1977; Publication (Box 18, Folder 5)
- Box: 18, Folder: 6, Publication (Box 18, Folder 6)
  - Item 1: Wirtschaftlicher und sozialer Wandel in der Bundesrepublik Deutschland, 1977; Publication (Box 18, Folder 6)
  - Item 2: Gewerkschaftliche Werbung im Betrieb, 1977; Publication (Box 18, Folder 6)
    Author: Prof. Wolfgang Daubler
  - Item 3: Informationen im Betrieb, 1978; Publication (Box 18, Folder 6)
  - Item 4: Verbot der Aussperrung, 1979; Publication (Box 18, Folder 6)
    Author: Michael Kittner
  - Item 5: Rationalisierung auch Frauensache, 1980; Publication (Box 18, Folder 6)
    Author: Annegret Kochling
- Box: 18, Folder: 7, Publication (Box 18, Folder 7)
  - Item 1: Gewerkschaften retten die Republik, 1980; Publication (Box 18, Folder 7)
  - Item 2: Einheitsgewerkschaft Solidarisches Handeln, Publication (Box 18, Folder 7)
  - Item 3: Teuerung weltweit, 1980; Publication (Box 18, Folder 7)
  - Item 4: Werben mit System, 1980; Publication (Box 18, Folder 7)
  - Item 5: Einheitsgewerkschaft gegen Splittergruppen, 1981; Publication (Box 18, Folder 7)
  - Item 6: Eine ohne Anhorung des Betriebsrats ausgesprochene Kundigung ist unwirksam, 1981; Publication (Box 18, Folder 7)
- Box: 18, Folder: 8, Publication (Box 18, Folder 8)
  - Item 1: Festveranstaltung in der Paulskirche, 1981; Publication (Box 18, Folder 8)
  - Item 2: Berufliche Qualifikation in der Rechtsordnung, 1982; Publication (Box 18, Folder 8)
  - Item 3: Alkoholismus die Krankheit unserer Zeit, 1982; Publication (Box 18, Folder 8)
  - Item 4: Die Versammlung der Schwerbehinderten, 1982; Publication (Box 18, Folder 8)
- Box: 18, Folder: 9, Publication (Box 18, Folder 9)
  - Item 1: Finanzierung der beruflichen Bildung, 1983; Publication (Box 18, Folder 9)
  - Item 2: Rationalisierung und Betriebsverfassung, 1986; Publication (Box 18, Folder 9)
  - Item 3: Kampf um soziale Gerechtigkeit, 1983; Publication (Box 18, Folder 9)
- Box: 18, Folder: 10, Publication (Box 18, Folder 10)
  - Item 1: Internationale Solidaritat, 1984; Publication (Box 18, Folder 10)
  - Item 2: Qualifizierte Ausbildung fur alle, 1985; Publication (Box 18, Folder 10)
  - Item 3: Zur Situation bei Eisen und Stahl, 1985; Publication (Box 18, Folder 10)
  - Item 4: Internationaler Frauentag, 1985; Publication (Box 18, Folder 10)
- Box: 18, Folder: 11, Publication (Box 18, Folder 11)
  - Item 1: Qualifizierungs politik und Arbeitnehmer interessen, 1986; Publication (Box 18, Folder 11)
  - Item 2: Strukturpolitische Alternativen zur gesellschaftlichen Arbeitslosigkeit, 1989; Publication (Box 18, Folder 11)
  - Item 3: Gewerkschaftliche Alternativen zur internationalen Handels und Wirtschaftspolitik, 1988; Publication (Box 18, Folder 11)
  - Item 4: Positionspapier Teilzeitarbeit, Publication (Box 18, Folder 11)
  - Item 5: Zur Situation bei Eisen und Stahl, 1988; Publication (Box 18, Folder 11)
- Box: 18, Folder: 12, Publication (Box 18, Folder 12)
  - Item 1: Frauenforderpolitik, Publication (Box 18, Folder 12)
  - Item 2: Qualifizierte Berufsaubildung im Handwerk, Publication (Box 18, Folder 12)
  - Item 3: Der Warnstreik, Publication (Box 18, Folder 12)
  - Item 4: Arbeitsprogramm Rustungs konversion, 1991; Publication (Box 18, Folder 12)
- Box: 18, Folder: 13, Publication (Box 18, Folder 13)
  - Item 1: Zur solidarischen Finanzierung der sozialen Einigung, 1991; Publication (Box 18, Folder 13)
  - Item 2: Betriebsrate in Europa, 1992; Publication (Box 18, Folder 13)
  - Item 3: Teils im Betriebteils zu Hause, 1993; Publication (Box 18, Folder 13)
  - Item 4: Ausbildungsqualitat Checken und Verbessern, 1991; Publication (Box 18, Folder 13)
- Box: 19, Folder: 1, Publication (Box 19, Folder 1)
  - Item 1: Die gemeinwirtschaftlichen Unternehmen, 1975; Publication (Box 19, Folder 1)
    Author: Bank fur Gemeinwirtschaft
  - Item 2: Entwurf und kunstlerische Oberleitung, 1977; Publication (Box 19, Folder 1)
  - Item 3: 25 Jahre, 1991; Publication (Box 19, Folder 1)
- Box: 19, Folder: 2, Publication (Box 19, Folder 2)
  - Item 1: Beteiligungsgesellschaft fur Gemeinwirtschaft, 1978; Publication (Box 19, Folder 2)
  - Item 2: Der Beitrag der Gewerkschaften zur Sanierung der deutschen Konsumgenossenschaften, 1990; Publication (Box 19, Folder 2)
  - Item 3: Philosophie Verbrauchernahe, Publication (Box 19, Folder 2)
- Box: 19, Folder: 3, Publication (Box 19, Folder 3)
  - Item 1: Das Mitbestimmungsrecht der Betriebsrate, 1950; Publication (Box 19, Folder 3)
    Author: Deutsche Angestellten Gewerkschaft
  - Item 2: Das Mitbestiimmungsrecht in Betrieb und Wirtschaft, 1950; Publication (Box 19, Folder 3)
- Box: 19, Folder: 4, Publication (Box 19, Folder 4)
  - Item 1: Der Niedergang der Angestellten der weg zum Wiederaufstieg, 1951; Publication (Box 19, Folder 4)
  - Item 2: Das Verhaltnis der Gewerkschaften zu Staat und Wirtschaft, 1951; Publication (Box 19, Folder 4)
  - Item 3: Von welchen gewerkschaftspolitischen und organisatorischen Grundgedanken mub die Gewerkschaftspraxis, 1951; Publication (Box 19, Folder 4)
  - Item 4: Von welchen gewerkschaftspolitischen und organisatorischen Grundgedanken, 1951; Publication (Box 19, Folder 4)
  - Item 5: Wirtschaft und Gewerkschaft, 1951; Publication (Box 19, Folder 4)
- Box: 19, Folder: 5, Publication (Box 19, Folder 5)
  - Item 1: Mutterschutzgesetz, 1952; Publication (Box 19, Folder 5)
  - Item 2: Stellungnahme zum Personalvertretungsgesetz, 1952; Publication (Box 19, Folder 5)
- Box: 19, Folder: 6, Publication (Box 19, Folder 6)
  - Item 1: Miteigentum, 1953; Publication (Box 19, Folder 6)
    Author: Dr. Rupprecht Dittmar
  - Item 2: Die dag Gegenwart und Zukunft, 1953; Publication (Box 19, Folder 6)
- Box: 19, Folder: 7, Publication (Box 19, Folder 7)
  - Item 1: Der Angestellte in Staat Wirtschaft und Gesellschaft, 1954; Publication (Box 19, Folder 7)
  - Item 2: Plan zur Neuordnung der Angestelltenversicherung, 1954; Publication (Box 19, Folder 7)
  - Item 3: Die Unterbewertung der geistigen Arbeit, 1954; Publication (Box 19, Folder 7)
- Box: 19, Folder: 8, Publication (Box 19, Folder 8)
  - Item 1: Miteigentum der Arbeitnehmer, 1955; Publication (Box 19, Folder 8)
  - Item 2: Staat Wirtschaft Gewerkschaft, 1955; Publication (Box 19, Folder 8)
  - Item 3: Forderungen der Deutsche Angestellten Gewerkschaft zur Wirtschafts, 1955; Publication (Box 19, Folder 8)
- Box: 19, Folder: 9, Publication (Box 19, Folder 9)
  - Item 1: Sozialpartnerschaft und betriebliche Sozialpolitik, 1956; Publication (Box 19, Folder 9)
  - Item 2: Der Werkmeister gestern heute und morgen, 1956; Publication (Box 19, Folder 9)
    Author: Dr. Fritz Croner
- Box: 19, Folder: 10, Publication (Box 19, Folder 10)
  - Item 1: Die Stellung der Angestellten in der modernen Gesellschaft, 1958; Publication (Box 19, Folder 10)
- Box: 19, Folder: 11, Publication (Box 19, Folder 11)
  - Item 1: Eigentumsbildungspolitik ohne Miteigentum, 1959; Publication (Box 19, Folder 11)
- Box: 19, Folder: 12, Publication (Box 19, Folder 12)
  - Item 1: Forderungen zur Neugestaltung des Arbeitsrechts, 1950; Publication (Box 19, Folder 12)
  - Item 2: Forderungen zur Neuordnung der sozialen Sicherung fur Angestellte, 1950; Publication (Box 19, Folder 12)
  - Item 3: Frauen im Mahlwerk der Burotechnik, 1950; Publication (Box 19, Folder 12)
  - Item 4: Die Mitbestimmung, 1950; Publication (Box 19, Folder 12)
- Box: 19, Folder: 13, Publication (Box 19, Folder 13)
  - Item 1: Politik Wirtschaft Gesellschaft, 1960; Publication (Box 19, Folder 13)
    Author: Rolf Spaethen
  - Item 2: Stellungnahme Neuregelung des Rechts der gesetzlichen Krankenversicherung, 1960; Publication (Box 19, Folder 13)
  - Item 3: Eine unromantische Betrachtung zum Geschichtsbild der Angestelltenbewegung, 1960; Publication (Box 19, Folder 13)
- Box: 19, Folder: 14, Publication (Box 19, Folder 14)
  - Item 1: Die Verwirklichung der Wirtschftsdemokratie Bundeswirtschaftsrat, 1962; Publication (Box 19, Folder 14)
  - Item 2: Was hat der Westen dem Kommunismus entgegenzusetzen?, 1962; Publication (Box 19, Folder 14)
- Box: 19, Folder: 15, Publication (Box 19, Folder 15)
  - Item 1: Unsere Arbeit im Betrieb, 1964; Publication (Box 19, Folder 15)
- Box: 19, Folder: 16, Publication (Box 19, Folder 16)
  - Item 1: Automation Ein Diskussionsbeitrag, 1965; Publication (Box 19, Folder 16)
  - Item 2: Bildung und Beruf, 1965; Publication (Box 19, Folder 16)
  - Item 3: Miteigentum, 1965; Publication (Box 19, Folder 16)
- Box: 19, Folder: 17, Publication (Box 19, Folder 17)
  - Item 1: Novellierungsvorlage zum Betriebsverfassungsgesetz, 1966; Publication (Box 19, Folder 17)
- Box: 19, Folder: 18, Publication (Box 19, Folder 18)
  - Item 1: Stellungnahme der DAG zum Notstandsrecht, 1967; Publication (Box 19, Folder 18)
- Box: 19, Folder: 19, Publication (Box 19, Folder 19)
  - Item 1: Als Organisation fur die Angestellten in der Seechiffahrt, 1968; Publication (Box 19, Folder 19)
  - Item 2: Thesen zur mitbestimmung, 1968; Publication (Box 19, Folder 19)
  - Item 3: Unrecht im rechtsstaat, 1968; Publication (Box 19, Folder 19)
- Box: 19, Folder: 20, Publication (Box 19, Folder 20)
  - Item 1: Forderungen zur betrieblichen und uberbetrieblichen Altersvorsorge, 1969; Publication (Box 19, Folder 20)
  - Item 2: Informationen der Scheinfirmenzentrale, 1970; Publication (Box 19, Folder 20)
  - Item 3: Technischer Fortschritt und Angestellte, 1969; Publication (Box 19, Folder 20)
- Box: 19, Folder: 21, Publication (Box 19, Folder 21)
  - Item 1: Demokratie in der Verwaltung, 1960; Publication (Box 19, Folder 21)
  - Item 2: Grundlagen und Methoden der analytischen Arbeitsbewertung, 1960; Publication (Box 19, Folder 21)
  - Item 3: Untersuchung uber Einstellung von alteren Arbeitnehmern zur beruflichen Fortbildung, 1960; Publication (Box 19, Folder 21)
- Box: 19, Folder: 22, Publication (Box 19, Folder 22)
  - Item 1: Forderungen fur leitende und wissenschaftliche Angestellte, 1970; Publication (Box 19, Folder 22)
  - Item 2: Forderungen zur Novellierung des Betriebs verfassungsgesetzes, 1970; Publication (Box 19, Folder 22)
- Box: 19, Folder: 23, Publication (Box 19, Folder 23)
  - Item 1: Dringlichkeitsprogramm Deutschen Bundestag, 1972; Publication (Box 19, Folder 23)
- Box: 19, Folder: 24, Publication (Box 19, Folder 24)
  - Item 1: Entwurf eines Gesetzes uber die paritatische Mitbestimmung, 1973; Publication (Box 19, Folder 24)